【裁判字號】    97,交聲,807
【裁判日期】    970430
【裁判案由】    違反道路交通管理處罰條例聲明異議
【裁判全文】
臺灣臺北地方法院交通事件裁定        97年度交聲字第807 號
原處分機關  臺北市交通事件裁決所
異  議  人
即受處分人  甲○○
代  理  人  紀英郎
上列異議人即受處分人因違反道路交通管理處罰條例案件，對於
臺北市交通事件裁決所中華民國97年3月3日所為之裁決處分（原
處分案號：北市裁二字第裁22─A00000000 號）聲明異議，本院
裁定如下：
    主  文
異議駁回。
    理  由
一、異議意旨略以：異議人即受處分人甲○○駕駛車牌號碼ＥＵ
    ─1595號自用小客車，於民國96年12月23日早上9 時19分許
    ，途經臺北市○○路○段53號之每小時50公里之路段時，為
    設置於該處之固定雷射測速儀測得該車以時速61公里之速度
    超速行駛並拍照存證，經臺北市政府警察局交通大隊警員採
    證後，以該車有「限速50公里，經測時速61公里，超速11公
    里未滿20公里」之情形，違反道路交通管理處罰條例第40條
    第1 項規定而逕行開立臺北市政府警察局97年1月3日北市警
    交大字第A00000000 號舉發違反道路交通管理事件通知單予
    以舉發，嗣受處分人依法提出申訴，經原處分機關函請舉發
    機關調查結果，仍認受處分人有上開違規行為，乃依據道路
    交通管理處罰條例第40條第1 項、第63條第1項第1款規定處
    罰鍰新臺幣1,600元，並記違規點數1點之處分結果。惟查本
    件雷射測速儀所攝得駕駛人甲○○違規超速車牌號碼ＥＵ─
    1595號自用小客車照片上未有「測速儀序號」、且本件測速
    儀應在主機上蓋有明顯黏貼合格單，並有檢定合格證書等，
    均有待相關單位舉證，為此依法聲明異議，請求撤銷原處分
    云云。
二、原處分機關以：異議人即受處分人甲○○駕駛車牌號碼ＥＵ
    ─1595號自用小客車，於96年12月23日早上9 時19分許，途
    經臺北市○○路○段53號之每小時50公里之路段時，為設置
    於該處之固定雷達測速儀測得該車以時速61公里之速度超速
    行駛並拍照存證，經臺北市政府警察局交通大隊警員採證後
    ，以該車有「限速50公里，經測時速61公里，超速11公里未
    滿20公里」之情形，乃依道路交通管理處罰條例第40條第1
    項、第63條第1 項第1款規定處罰鍰新臺幣1,600元，並記違
    規點數1點之處分等語。
三、按汽車駕駛人，行車速度，超過規定之最高時速，處新臺幣
    （下同）1200元以上2400元以下罰鍰，並記違規點數1 點，
    道路交通管理處罰條例第40條第1 項、第63條第1項第1款分
    別定有明文。
四、經查，異議人即受處分人駕駛車牌號碼ＥＵ─1595號自用小
    客車，於民國96年12月23日早上9 時19分許，途經臺北市○
    ○路○段53號之每小時50公里之路段時，為設置於該處之固
    定雷達測速儀測得該車以時速61公里之速度超速行駛之事實
    ，有卷附採證照片附卷可稽（見本院卷第8頁、第17頁、27
    至28頁），異議人固不否認駕車行經上開地點為警舉發超速
    行駛之事實，惟以前揭情詞置辯。又查，本件違規路段所裝
    設之雷達測速儀，其規格及功能業經經濟部標準檢驗局於96
    年12月12日檢定合格，有效期限至97年12月31日，此有經濟
    部標準檢驗局雷達測速儀檢定合格證書1 紙存卷可稽（見本
    院卷第29頁），是該雷達測速儀之準確性，應屬無庸置疑。
    又觀之本院卷第30至33頁、第39至40頁之共計照片12張之主
    機上有黏貼經濟部標準檢驗局雷達測速儀檢定合格單之黏貼
    標章，核與證人即本件承辦測速照相警員王敏郎於本院97年
    4 月22日訊問時具結證述：「合格證書只有一張，貼在主機
    、天線合格證書只有一張，我們原則上貼在主機上，依照法
    規上而言，我們沒有錯。」、「本件是雷達，不是雷射；雷
    達是振盪波，雷射是直線；本件雷達測速儀是國外進口，所
    有雷達測速器都沒有打在雷達測速儀上面，因為這桿子在中
    華路一段，所以就會有標誌；檢驗經經濟部標準檢驗局雷達
    測速檢驗合格證書，我們貼在機器裡面，機器放在箱子裡面
    ；箱子外面不會看到任何標誌，我們可能會移動另外壹個點
    。」、「這支測速照相桿在中華路、秀山街口，也就是在以
    前國民大會前，這支是屬於雷達測速照相固定桿；我們去現
    場拍攝現場照片，這是在中華路上。這種機器在本分隊只有
    壹台，在台北市法規內，壹個機器有兩桿，壹個是在仁愛路
    鴻禧大樓前，另一台就在中華路秀山街口，至於當事人違規
    地點：中華路一段五十三號前快車道，違規車號：ＥＵ1595
    自用小客車，車主甲○○，違規照片上顯示：061 km/h就是
    每小時61公里，就是測速到的速度，就是照片所示車輛以每
    小時六十一公里車速行進，箭頭往上表示是去車（箭頭若往
    下，就表示來車），RANG13代表雷達強弱度，3 表示是多車
    道時，雷達開到最強去測速，因為那違規地點有三車道，有
    一條公車道，兩條快車道，所以雷達測速開到三的強度，去
    抓違規測速，FRAME554這代表違規照片共計有八百張，而這
    張違規照片是第五五四張，RADL代表雷達，違規時間：0000
    00000000，代表民國96年12月23日早上九點十九分零一秒的
    違規時間；set就是直行的意思，002就是代表機器設定中華
    路一段五十三號快車道的代號，0031這個數字，其中00沒有
    意義，3代表底片感光度，1代表字幕亮度。site050 代表限
    速五十公里，165 代表交通大隊給我們的桿子代號，這個快
    車道限速五十公里。如果今天這桿子不是在中華路拍的，代
    碼就不是165，165代表這個雷達測速器所在的地方，這是從
    德國引進的。這個案子國外也沒有檢驗號碼在照片裡面，全
    台北市、臺灣裡面都一樣，我們這台165 桿子雷達測速器有
    檢驗合格。天線：590100/60號，主機：593-062/60017，這
    是165 桿號放置雷達測速器的號碼，也就是本件雷達測速器
    的資料。這有經過經濟部標準檢驗局檢驗合格證明，在九十
    六年底檢驗合格證書，因為每年都會檢查，機器就沒有辦法
    在照片上顯示；但這台機器是在有效期間內，而且有檢查合
    格證書。」等語（見本院卷第36頁反面至37頁反面），核與
    證人即本件舉發警員黃文南於本院97年4 月11日訊問時具結
    證述之情節大致符合，並有裁決書、舉發違反道路交通管理
    事件通知單、申訴書、採證照片、臺北市政府警察局中正第
    一分局函、經濟部標準檢驗局雷達測速檢驗合格證書、送達
    證書、臺北市交通事件裁決所函，本院卷第30至33頁、第39
    至40頁之照片12張在卷可徵。是異議人在上開限速50公里之
    路段以61公里之時速超速行駛之違規行為，甚為明確，異議
    人所辯與事實不符，要無可採。
五、綜上，受處分人確有於前揭時、地，行車速度超過規定之最
    高時速未滿20公里之違規行為，原處分機關依道路交通管理
    處罰條例第40條第1 項、第63條第1項第1款、違反道路交通
    管理事件統一裁罰基準及處理細則及違反道路交通管理事件
    統一裁罰基準表之規定，裁處受處分人罰鍰1,600 元，並記
    違規點數1 點，核無違誤，是本件受處分人之異議為無理由
    ，自應將其異議駁回。
據上論斷，應依道路交通案件處理辦法第19條，裁定如主文。
中    華    民    國    97    年  4       月    30    日
                      交通法庭法  官  施添寶
以上正本證明與原本無異。
如不服本裁定，應於送達後5日內，向本院提出抗告狀。
                              書記官  陳弘文
中    華    民    國    97    年  4       月    30    日


司法院資訊處製作；財團法人民間司法改革基金會備份。
